【裁判字號】    95,上訴,1116
【裁判日期】    950427
【裁判案由】    毒品危害防制條例
【裁判全文】
臺灣高等法院刑事判決                95年度上訴字第1116號
上  訴  人  臺灣臺北地方法院檢察署檢察官
上  訴  人
即  被  告  甲○○
上列上訴人因被告毒品危害防制條例案件，不服臺灣臺北地方法
院94年度訴字第1844號，中華民國95年3月9日第一審判決（起訴
案號：臺灣臺北地方法院檢察署94年度毒偵字第2582號、第2637
號、併辦案號：臺灣板橋地方法院檢察署95年度毒偵字第1998號
），提起上訴，本院判決如下：
    主  文
原判決撤銷。
甲○○連續施用第一級毒品，處有期徒刑壹年。
    事  實
一、甲○○曾因違反肅清煙毒條例案件，經臺灣士林地方法院判
    處有期徒刑3年6月確定，於民國（下同）87年 9月14日假釋
    期滿執行完畢；又前因施用毒品案件，經臺灣花蓮地方法院
    檢察署檢察官向臺灣花蓮地方法院聲請以88年度毒聲字第32
    0 號刑事裁定令入勒戒處所觀察、勒戒後，認無繼續施用毒
    品傾向，乃由臺灣花蓮地方法院檢察署檢察官於88年6月9日
    以88年度偵字第1814號案件為不起訴處分確定；繼因連續施
    用第一級毒品海洛因，經臺灣花蓮地方法院檢察署檢察官向
    臺灣花蓮地方法院聲請以90年度毒聲字第 609號刑事裁定令
    其入勒戒處所觀察、勒戒後，經認定有繼續施用毒品傾向，
    並經同院以91年度毒聲字第18號裁定令入戒治處所施以強制
    戒治1年，嗣經同院以91年度訴字第27號判決有期徒刑1年 3
    月確定；復因施用第一級毒品嗎啡，經臺灣板橋地方法院以
    92年度簡字第3943號判決有期徒刑6月確定，上開2罪定應執
    行刑，甲○○遂於93年1月9日入監服刑，於94年 6月27日縮
    短刑期假釋出監，並交付保護管束（不構成累犯），詎仍不
    知悔改，復基於施用第一級毒品海洛因之概括犯意（起訴書
    誤載為嗎啡），於94年8月1日至95年1月13日7時20分為警採
    尿前26小時內某時止，在不詳地點，連續施用第一級毒品海
    洛因多次，分別經臺灣臺北地方法院檢察官署觀護人於94年
    8月1日、94年 8月15日通知、及臺北縣警察局永和分局於95
    年1月13日 4時30分許在臺北縣板橋市○○路○段40號3之2號
    查獲後，採其尿液送驗之結果，均呈嗎啡陽性反應，始查悉
    上情。
二、案經臺灣臺北地方法院檢察署檢察官自動檢舉偵查起訴暨臺
    灣板橋地方法院檢察署移送併辦。
    理  由
壹、程序事項
    本案被告甲○○所犯者非為死刑、無期徒刑、最輕本刑為三
    年以上有期徒刑之罪或高等法院管轄第一審案件，其於審判
    程序前，先就被訴事實（包括併案審理部分）為有罪之陳述
    ，經審判長告知其簡式審判程序之旨，並聽取公訴人、被告
    之意見後，依刑事訴訟法第273條之 1第1項規定，裁定以簡
    式審判程序進行本案之審理。
貳、實體事項
一、訊據上訴人即被告甲○○對於上開事實坦承不諱，並有臺灣
    臺北地方法院檢察署受保護管束人尿液檢體監管紀錄表、臺
    灣尖端先進生技醫藥股份有限公司濫用藥物檢驗報告各 3紙
    （毒偵字第2582號卷第3至5頁、毒偵字第2637號卷第4至6頁
    ）、臺灣檢驗科技股份有限公司濫用藥物尿液檢驗報告 1紙
    、行政院衛生署管制藥品管理局管檢字第0940010775號函、
    檢察官執行保護管束指揮書（毒偵字第2637號卷第 3、21頁
    ）在卷可稽，足認被告上開自白與事實相符，應堪採信。又
    被告有如事實欄所示施用毒品之前科，亦有本院被告前案紀
    錄表及臺灣臺北地方法院檢察署刑案資料查註紀錄表存卷可
    憑。是本件事證明確，被告於強制戒治執行完畢後，5 年內
    再犯施用毒品之犯行，堪可認定，應依法論科。
二、核被告所為，依犯毒品危害防制條例第10條第 1項之施用第
    一級毒品罪。其施用前持有第一級毒品之低度行為，應為高
    度之施用行為吸收，不另論罪。被告先後多次犯行，時間緊
    接，所犯構成要件相同罪名，顯係基於概括之犯意為之，應
    依刑法第56條連續犯規定論以一罪，並加重其刑。公訴人雖
    未就94年8月1日、94年 8月15日以外之施用第一級毒品犯行
    部分起訴，然此部分與起訴事實，有裁判上一罪之連續犯關
    係，依審判不可分法則，本院自得併予審判。
三、原審以被告犯罪事證明確，予以論罪科刑，固非無見，惟查
    ：(1)原審未及審酌被告自94年8月15日至95年1月13日 7時20
    分為警採尿前26小時內某時止之施用第一級毒品海洛因犯行
    ，即有未洽；(2)原判決主文將被告姓名誤載為「江」南輝，
    亦有違誤。公訴人及被告上訴意旨均執上開(1)之事由，指摘
    原判決不當，為有理由，應由本院將原判決撤銷改判，爰審
    酌被告素行不佳，所犯係自戕性行為，且甫因施用毒品經送
    檢方偵辦後，仍不知悔悟而續行施用至95年 1月13日左右，
    及犯後坦承犯行、態度良好等一切情狀，認公訴人請求量處
    被告有期徒刑1年為適當，故諭知如主文第2項所示之刑，以
    示懲儆。至臺北縣警察局永和分局於95 年1月13日 4時30分
    許在臺北縣板橋市○○路 ○段40號3之2號查獲時所扣得吸食
    器一組、注射針筒一支，被告堅決否認為其所有，而同時遭
    查獲之張捷順則於偵查中坦承針筒為其所有（見毒偵字第19
    98號卷第25至26頁），即無從認係供本件被告施用第一級毒
    品所用之物，故不應在此主文項下沒收，附此敘明。
據上論斷，應依刑事訴訟法第369條第1項前段、第364條、第299
條第1項前段，毒品危害防制條例第10條第1項、刑法第11條、第
56條，判決如主文。
本案經檢察官鄭富銘到庭執行職務。
中    華    民    國    95    年    4     月    27    日
                  刑事第一庭審判長法  官  蔡 長 溪
                                  法  官  林 俊 益
                                  法  官  陳 春 秋
以上正本證明與原本無異。
如不服本判決，應於收受送達後10日內向本院提出上訴書狀，其
未敘述上訴之理由者並得於提起上訴後10日內向本院補提理由書
（均須按他造當事人之人數附繕本）。
                                  書記官  李 家 敏
中    華    民    國    95    年    5     月    1     日
附錄：本案論罪科刑法條全文
毒品危害防制條例第10條
施用第一級毒品者，處6月以上5年以下有期徒刑。
施用第二級毒品者，處3年以下有期徒刑。


司法院資訊處製作；財團法人民間司法改革基金會備份。
